# 股份支付核算问题

提问人：23340025 时间：2019-09-28 16:46:54
请教版主 ~对于股份支付的核算问题
在公司本次同时进行的股权转让/增资过程中：员工/管理层方面无论是增资还是股权转让事宜，定价均为 1 元；外部投资者定价均为 25 元（假设 25元是公允价值）。正常按股份支付核算的话，员工/管理层获得的股份均需按照 25-1元的差额作为立即行权的股份支付进行处理。
假设本次涉及的股东 A 和 B 是母女关系，二人均为公司高管，母亲A 将其持有的部分股权转让给女儿 B，价格是 1 元（而不是 25 元公允价）。
——此时 A与 B 之间的股权转让，是否需要按 25-1确认股份支付呢？

回答人：chenyiwei
理论上，判断是否构成股份支付需要考虑准则讲解提到的股份支付三项基本特征，其中是否包括是否为了换取被授予对象向本企业提供的服务。如果是出于非交易目的，如家族内部财富传承、析产等，是可以不作为股份支付处理的。但是，如果没有确定的证据表明与换取授予对象为本企业提供的服务无关，还是建议从严把握，特别是在 IPO审核等特殊情形下。

提问人：天道酬勤三四年 时间：2019-09-30 10:30:43
陈老师，我查了很多家 IPO 企业招股书，基本上都是当年一次性进入费用，很少有按照服务期分摊的情形，在网上查了一下，据说是发行部不鼓励将股份支付的费用分期摊销。（非官方）。实际上，IPO企业股权激励往往伴随要求员工未来几年的服务，理论上是要按照服务期分摊的。IPO 企业的这种普遍的会计处理方式是否和会计准则相冲突呢？

回答人：chenyiwei
只能说是监管倾向吧。因为 IPO企业的股份支付往往不规范，单凭协议文字无法判断是否为真实意图表示，所以只能从严处理了。